臺灣板橋地方法院刑事判決　　　　　　　 94年度訴字第556號
公　訴　人　臺灣板橋地方法院檢察署檢察官
被　　　告　乙○○
選任辯護人　林玉芬律師
上列被告因偽造文書案件，經檢察官提起公訴（九十三年度偵字
第一七七四號），本院合議庭裁定由受命法官獨任依簡式審判程
序，判決如下：
    主  文
乙○○連續行使偽造私文書，足生損害於他人，處有期徒刑伍月
，如易科罰金，以參佰元折算壹日。
    事  實
一、乙○○係沙曼流行珠寶有限公司（下稱沙曼公司，設於臺北
    縣三重市○○街五巷十五號四樓）之業務經理，於民國（下
    同）九十二年二月間，卡曼妮國際股份有限公司（下稱卡曼
    妮公司）負責人林佩穎（業經檢察官為不起訴處分確定）向
    沙曼公司訂購「夢幻米蘭真鑽對錶」，雙方約定沙曼公司須
    就出售之鑽錶附加寶石鑑定書，證明鑽錶所鑲鑽石之品質，
    乙○○竟意圖為沙曼公司不法之所有，基於詐欺取財及行使
    偽造私文書之概括犯意，於九十二年二、三月間某日，在沙
    曼公司內委由不知情之員工楊國棟，持沙曼公司先前委託甲
    ○○鑑定鑽石後所出具之寶石鑑定書二張（鑑定書編號第0
    000000000號、第0000000000號），前
    往臺北縣三重市○○街「千崧印刷廠」，委由該廠不知情之
    工作人員，以彩色影印之方式，一次偽造甲○○名義出具之
    寶石鑑定書私文書一千張後，將其中約九百餘張陸續附於「
    夢幻米蘭真鑽對錶」內，連續出售予卡曼妮公司而行使之，
    足以生損害於甲○○及卡曼妮公司，並致使卡曼妮公司負責
    人林佩穎誤以為沙曼公司已依約定檢附寶石鑑定書而陷於錯
    誤，而依約支付價金。嗣因不知情之卡曼妮公司將上開購得
    之「夢幻米蘭真鑽對錶」交由不知情之東森得易購股份有限
    公司（下稱東森公司）於電視頻道上公開販售，嗣於九十二
    年五月間，經消費者丙○○以新台幣（下同）一萬四千九百
    四十元之價格購得後，向甲○○求證附於鑽錶內之寶石鑑定
    書之真偽時，甲○○始發現係遭冒名大量印製之寶石鑑定書
    ，而查知上情。
二、案經告訴人甲○○訴由臺北縣政府警察局三重分局報請臺灣
    板橋地方法院檢察署檢察官偵查起訴，經乙○○於準備程序
    進行中就被訴事實為有罪之陳述，經告知簡式審判程序之旨
    ，並聽取當事人之意見後，本院合議庭裁定由受命法官獨任
    以簡式審判程序審理。
    理  由
一、上開事實，業據被告乙○○於偵查（見九十三年度偵字第一
    七七四號偵查卷第頁至第一０三頁、九十三年度偵續字第三
    七八號偵查卷第八六頁）及本院審理中（見本院九十四年十
    月二十三日審判筆錄第六頁）坦承不諱，核與告訴人甲○○
    於警詢、偵查及本院審理中之指述相符，並經證人即被害人
    卡曼妮公司負責人林佩穎（偵查中為同案被告，業經檢察官
    為不起訴處分確定）、證人即沙曼公司負責人蔡明義（偵查
    為同案被告，業經檢察官為不起訴處分確定）分別於警詢、
    偵查中及證人即消費者丙○○於警詢、本院審理中陳述明確
    ，且有以彩色影印之方式偽造之寶石鑑定書二張（鑑定書編
    號第0000000000號、第0000000000號
    ）在卷可稽（見偵查卷第二十九、三十頁），足認被告自白
    與事實相符。本案事證明確，被告犯行洵堪認定，應依法論
    科。
二、核被告乙○○所為，係犯刑法第二百十六條、第二百十條之
    行使偽造私文書罪、刑法第三百三十九條第一項之詐欺取財
    罪。被告偽造私文書（被告係利用不知情之員工楊國棟及千
    崧印刷廠工作人員，為上開偽造私文書犯行，為間接正犯）
    之低度行為，為其行使偽造私文書之高度行為所吸收，不另
    論罪。又被告先後多次行使偽造私文書及詐欺取財之犯行，
    均時間緊接，所犯分別為構成要件相同之罪名，顯均係基於
    概括犯意反覆為之，均為連續犯，應依法分別論以一罪，並
    加重其刑。又被告所犯上開二罪間，有方法結果之牽連關係
    ，為牽連犯，應依法從一重之偽造文書罪處斷。爰審酌被告
    犯罪之動機、目的、手段、偽造文書之數量眾多，犯罪所生
    之危害程度非輕、犯罪後坦承犯行，但未能與告訴人和解賠
    償損害之態度等一切情狀，量處如主文所示之刑，並諭知易
    科罰金之折算標準，以資懲儆。至被告偽造之寶石鑑定書一
    千張，雖係被告委由不知情之員工楊國棟及千崧印刷廠工作
    人員所印製，惟印製費用係沙曼公司所支付，有估價單一件
    在卷足佐（見九十三年度偵續字第三七八號卷第六五頁），
    故原即屬沙曼公司所有，且其中九百餘張已附於鑽錶內出售
    予卡曼妮公司，而歸卡曼妮公司所有，均非屬被告所有，故
    不予宣告沒收。又上開偽造之寶石鑑定書上甲○○之簽名（
    英文：CHIAng mrng CHun Joe）署押，係被告以甲○○真實
    出具寶石鑑定書影印而成，故上開簽名署押形式上亦屬真正
    ，亦不予宣告沒收，附此敘明。
據上論斷，應依刑事訴訟法第二百七十三條之一第一項、第二百
九十九條第一項前段，刑法第五十六條、第二百十六條、第二百
十條、第三百三十九條第一項、第五十五條、第四十一條第一項
前段，罰金罰鍰提高標準條例第一條前段、第二條，判決如主文
。
本案經檢察官蘇揚旭到庭執行職務。
中　　華　　民　　國　　94　　年　　12　　月　　7 　　日
                  刑事第十九庭    法  官  白光華
右正本證明與原本無異。
如不服本判決，應於判決送達後十日內，向本院提出上訴狀。
                                  書記官  陳靜怡
中　　華　　民　　國　　94　　年　　12　　月　　7 　　日
附錄本案論罪科刑法條全文：
中華民國刑法第210條(偽造變造私文書罪)
偽造、變造私文書，足以生損害於公眾或他人者，處五年以下有
期徒刑。
中華民國刑法第216條(行使偽造變造或登載不實之文書罪)
行使第條至第條之文書者，依偽造、變造文書或登載不實
事項或使登載不實事項之規定處斷。
中華民國刑法第339條(普通詐欺罪)
意圖為自己或第三人不法之所有，以詐術使人將本人或第三人之
物交付者，處五年以下有期徒刑、拘役或科或併科1000元以下罰
金。
以前項方法得財產上不法之利益或使第 3 人得之者，亦同。
前二項之未遂犯罰之。
